【裁判字號】    99,易,7
【裁判日期】    990129
【裁判案由】    竊盜
【裁判全文】
臺灣臺中地方法院刑事判決                 99年度易字第7號
公  訴  人  臺灣臺中地方法院檢察署檢察官
被      告  丙○○
上列被告因竊盜等案件，經檢察官提起公訴（98年度偵緝字第26
07、2608號），被告於準備程序就被訴事實為有罪之陳述，經告
以簡式審判程序之旨，並聽取當事人之意見後，合議庭裁定由受
命法官獨任進行簡式審判程序，本院判決如下：
    主    文
丙○○犯攜帶兇器竊盜未遂罪，處有期徒刑肆月，如易科罰金，
以新臺幣壹仟元折算壹日，扣案之美工刀、十字型螺絲起子各壹
支均沒收。又犯侵占罪，處有期徒刑參月，如易科罰金，以新臺
幣壹仟元折算壹日。主刑部分應執行有期徒刑陸月，如易科罰金
，以新臺幣壹仟元折算壹日。緩刑參年。
    犯罪事實
一、丙○○自民國96年10月11日起向乙○○承租臺中縣龍井鄉東
    園巷1弄66之9號2樓之1房屋居住，竟於97年3月7日上午10時
    許，見設在該租居處大樓頂樓（6樓)之電梯機房，並未上鎖
    ，得任意進出，乃意圖為自己不法之所有，返回承租居處拿
    取美工刀、十字型螺絲起子等客觀上足以作為兇器使用之工
    具各 1支後，至頂樓之電梯機房內，正著手以拆卸、切割方
    式竊取該機房內之電線，尚未得手時，即為上樓維修電梯設
    備電路之甲○○發現而報警處理。丙○○見竊行敗露，乃趁
    隙逃逸，並將上開美工刀、十字型螺絲起子丟棄在大樓 1樓
    之樓梯間，嗣為到場之員警查扣。丙○○為逃避警方緝捕，
    遂於當日不詳時間返回承租居處，明知該屋內之分離式冷氣
    機、電視機各1台及鐵製書桌1個等物，均屬房東乙○○所有
    ，僅因出租房屋而提供其使用，竟意圖為自己不法之所有，
    將所持有上開分離式冷氣機（含室內機與室外主機）、電視
    機各1台及鐵製書桌之抽屜1個等物，侵占入已，並在該大樓
    前，變賣予不知情之不詳中古貨物業者，所得款項充為前往
    新竹工作之旅費。
二、案經臺中縣警察局烏日分局報告暨乙○○訴由臺灣臺中地方
    法院檢察署檢察官偵查起訴。
    理    由
一、按除被告所犯為死刑、無期徒刑、最輕本刑為 3年以上有期
    徒刑之罪或高等法院管轄第一審案件者外，於前條第 1項程
    序進行程序進行中，被告先就被訴事實為有罪之陳述時，審
    判長得告知被告簡式審判程序之旨，並聽取當事人之意見後
    ，裁定進行簡式審判程序，刑事訴訟法第273條之1第 1項定
    有明文。本件被告丙○○所犯分別係 6月以上5年以下、5年
    以下有期徒刑之罪，並於準備程序期日，就被訴事實坦白認
    罪（見本院卷第13頁），經告以簡式審判程序之旨，並聽取
    被告、檢察官之意見後，本院合議庭裁定進行簡式審判程序
    。又被告以外之人於審判外之言詞或書面陳述，除法律有規
    定者外，不得作為證據；前項規定，於法院行簡式審判程序
    者，不適用之，刑事訴訟法第 159條亦有明文。是本院如下
    所引用之證據，既無違法取得之情事，且與本案犯罪事實具
    關聯性，當皆有證據能力，均得作為證據。
二、上揭犯罪事實，業據被告丙○○於偵查中（見臺灣臺中地方
    法院檢察署98年度偵緝字第2607號偵查卷第11至13頁）及本
    院審理時（見本院卷第13、17頁）均坦承不諱，核與證人即
    告訴人乙○○、甲○○於偵查中指訴被害情節相符（見臺中
    縣警察局烏日分局警卷第1至2頁、臺灣臺中地方法院檢察署
    97年度偵字第10387號偵查卷第9至11頁），並有扣案之美工
    刀、十字型螺絲起子各 1支及現場照片15張、被告向告訴人
    乙○○承租之房屋租賃契約書影本1份(見臺中縣警察局烏日
    分局警卷第15至17頁、臺灣臺中地方法院檢察署97年度偵字
    第10387號偵查卷第13至20頁)附卷可稽，足認被告任意性自
    白與犯罪事實相符，其確有上開加重竊盜、侵占等犯行，洵
    堪認定，自應依法論罪科刑。
三、按刑法第321條第1項第 3款所謂之攜帶「兇器」，其種類並
    無限制，凡客觀上足以對人之生命，身體安全構成威脅，具
    有危險性之兇器均屬之，且祇須行竊或強盜時攜帶此種具有
    危險性之兇器為已足，並不以攜帶之初有行兇之意圖為必要
    ，最高法院79年台上字第5253號判例可資參照。次按刑事法
    上之未遂犯，係謂已著手於犯罪行為之實行而未遂者而言；
    所稱著手，指犯人對於犯罪構成事實主觀上有此認識，客觀
    上並有開始實行此一構成事實之表徵（行為）者，始稱相當
    （最高法院82年度台上字第2119號判決要旨參照）。本件被
    告持美工刀、十字螺絲起子作為竊取電梯機房內電線之工具
    使用，該美工刀、十字螺絲起子具有金屬材質之刀刃及尖銳
    部位，客觀上顯然足以致人死傷，危害人之生命、身體，當
    屬凶器無疑。又被告竊割該電梯機房內之電線，雖因遭證人
    甲○○撞見而無法取走，尚未達置於被告實力支配之下，不
    能論以竊盜既遂，惟被告見電梯機房並未上鎖，遂基於竊盜
    之故意，返回承租居處拿取美工刀、十字螺絲起子，再至機
    房內正欲拆卸、切割電梯機房內電線之行為，客觀上已有開
    始實行竊盜犯行之表徵，應認被告已著手於竊盜行為，應論
    以攜帶兇器竊盜未遂罪責。是核被告所為，係犯刑法第 321
    條第2項、第1項第3款之攜帶兇器竊盜未遂罪、同法第335條
    第 1項之侵占罪。被告已著手竊盜之行為，惟尚未發生得財
    之結果，其犯罪尚屬未遂，應依刑法第25條第 2項之規定，
    按既遂犯之刑度減輕其刑。所犯上開 2罪間，行為互殊，犯
    意各別，應予分論併罰。爰審酌被告曾有搶奪、過失致死之
    前科素行（參卷附臺灣高等法院被告前科紀錄表），國中畢
    業之智識程度、經濟勉可維持之生活狀況（見臺南縣警察局
    善化分局警卷第1頁被告警詢筆錄受詢問人資料)、自白認罪
    之犯後態度良好，以及本件加重竊盜犯行未遂，犯罪情狀尚
    非重大，犯罪所生危害非鉅，惟被告正值壯年卻不思進取，
    竟以偷取、侵占他人財物加以變賣之方式謀利等一切情狀，
    分別量處如主文所示之刑，並定應執行之刑及諭知易科罰金
    之折算標準，以示懲儆。扣案之美工刀、十字螺絲起子各 1
    支均係供被告犯竊盜罪所用之物，且為被告所有，業據其供
    明在卷，應併依刑法第38條第1項第2款規定宣告沒收。又被
    告 5年以內未曾因故意犯罪受有期徒刑以上刑之宣告，有臺
    灣高等法院被告前案紀錄表在卷可憑，其因一時失慮，致觸
    犯刑章，事後已分別與被害人乙○○、甲○○達成和解，賠
    償損害（參本院卷第19至23頁調解結果報告書及調解程序筆
    錄），則經此偵審程序及罪刑宣告之教訓，理當知所警惕，
    應無再犯之虞，本院認對被告所宣告之刑以暫不執行為適當
    ，併予宣告緩刑3年，以啟自新。
四、據上論斷，應依刑事訴訟法第273條之1第1項、299條第 1項
    前段，刑法第321條第2項、第1項第3款、第335條第1項、第
    25條第2項、第41條第1項前段、第51條第5款、第38條第1項
    第2款、第74條第1項第2款，刑法施行法第1條之1第1項、第
    2項前段，判決如主文。
本案經檢察官丁○○到庭執行職務。
中    華    民    國    99    年    1     月    29    日
                刑事第四庭    法  官  張恩賜
以上正本證明與原本無異。
如不服本判決，應於收受判決後10日內向本院提出上訴書狀，並
應敘述具體理由；其未敘述上訴理由者，應於上訴期間屆滿後20
日內向本院補提理由書（均須按他造當事人之人數附繕本）「切
勿逕送上級法院」。
                              書記官  黃舜民
中    華    民    國    99    年    1     月    29    日
附錄本案論罪科刑法條
刑法第321條：
犯竊盜罪而有左列情形之一者，處六月以上五年以下有期徒刑：
一、於夜間侵入住宅或有人居住之建築物、船艦或隱匿其內而犯
    之者。
二、毀越門扇、牆垣或其他安全設備而犯之者。
三、攜帶兇器而犯之者。
四、結夥三人以上而犯之者。
五、乘火災、水災或其他災害之際而犯之者。
六、在車站或埠頭而犯之者。
前項之未遂犯罰之。
刑法第335條：
意圖為自己或第三人不法之所有，而侵占自己持有他人之物者，
處五年以下有期徒刑、拘役或科或併科一千元以下罰金。
前項之未遂犯罰之。

司法院資訊處製作；財團法人民間司法改革基金會備份。
